【裁判字號】    89,易,2941
【裁判日期】    900413
【裁判案由】    竊盜
【裁判全文】
臺灣臺北地方法院刑事判決                        八十九年度易字第二九四一號
    公  訴  人  臺灣臺北地方法院檢察署檢察官
    被      告  甲○○
右列被告因竊盜案件，經檢察官提起公訴（八十九年度偵字第一八五四九、二一四五
五號），本院判決如左：
    主      文
甲○○連續攜帶兇器竊盜，處有期徒刑伍月；如易科罰金，以參佰元折算壹日。
扣案之竊盜工具壹組（夾鉗壹支及螺絲起子貳支）沒收。
    事      實
一、甲○○於民國八十八年六月間，因犯竊佔罪，經本院判處罰金三千元確定，於八
    十九年六月三日罰金易服勞役執行完畢，同年月四日出監（不構成累犯）。
二、甲○○仍基於意圖為自己不法所有之概括犯意，先於八十九年九月十六日十四時
    五十分（公訴人誤載為十六時五十分）許，在台北市○○區○○街二十七巷十號
    旁，徒手竊取乙○○所有置放於該處之木板六塊〔其中三塊為十公分×一百八十
    五公分×五公分，另三塊為二十公分×九十公分×二公分，價值共計新台幣（下
    同）一千餘元〕，得手後據為己有；旋因乙○○發現上情而報警查獲。再於同年
    十一月二日九、十時許，至台北市中正區○○○路○段四巷七號、六巷三號等處
    之台灣省菸酒公賣局員工宿舍（該二處宿舍均無人居住，此侵入建築物部分未據
    告訴），攜帶其所有之客觀上足以危害人生命身體安全可供兇器使用之夾鉗一支
    及螺絲起子二支，侵入其內以該夾鉗及螺絲起子竊取電纜線三條（十四號平方一
    條、八號平方二條，價值共約計五千元），得手後，擬販售予不特定之廢料行牟
    利；嗣於同年十一月二日十一時許（公訴人誤載為十月二日），在台北市中正區
    ○○○路二段四巷七號、六巷三號處為警當場查獲。
三、案經台北市政府警察局大安分局及中正第二分局報請台灣台北地方法院檢察署檢
    察官偵查起訴。
    理      由
一、訊據被告甲○○對於右揭時、地拿取木板六塊及於右揭時間至台灣省菸酒公賣局
    員工宿舍以夾鉗一支及螺絲起子二支剪取電纜線之事實坦承不諱，然矢口否認有
    何竊盜犯行，辯稱：該六塊木板係工人施工後不要的，其將該六塊木板取走放在
    旁邊，係維護環境衛生，並無將之取走之意；又其係應民意代表洪其昌、顏錦褔
    及電力公司之要求，為防漏電，才義務將該台灣省菸酒公賣局員工宿舍之電纜線
    剪下，賣予廢料店云云。
二、經查：右揭事實，業據證人即被害人乙○○於警訊、偵訊及本院審理中證述歷歷
    ，復經證人即台灣省菸酒公賣局總局財物組員工丙○○於警訊及本院審理中證述
    明確，被告雖辯稱係為維護環境衛生，方拿取該六塊木板，且並無將該六塊木板
    取走之意云云，然證人乙○○於本院審理中業已結稱：「：：我的房子也在整修
    ，我就把我的木材放在外面靠在牆上，當時木材外面還有放一些磚塊及停放機車
    ，因為我沒有很注意，等到我發現時，被告已經拿了我的木材：：我就制止他，
    告訴他那是我的木材，他卻說，只要是在房子外面的東西都是可以拿的。我就要
    他還我，他也沒有拿還給我：：」等語（見本院九十年三月五日訊問筆錄），是
    被告所辯渠無將該六塊木板取走之意云云，已不足採；參以被告並非環保清潔隊
    員，此情業據被告坦認在卷（見八十九年度偵字第一八五四九號偵查卷宗第六頁
    反面），於未受請求之狀況之下，卻為整理環境而自行取走證人乙○○所有之木
    板，衡情顯與常情有悖，尤足見被告此節所辯，均係畏罪圖卸之詞而不足採信。
    至被告所辯渠至該員工宿舍剪電纜線係應民意代表洪奇昌、顏錦福及電力公司之
    請，並非竊盜一節，矧本院質之證人丙○○是否曾要求電力公司或民意代表派遣
    人員至該宿舍處剪電纜線，證人丙○○結稱從未曾要求任何人至該處剪電纜線等
    語（見本院九十年三月五日訊問筆錄），則被告所辯係應民意代表及電力公司之
    邀方至該處剪電纜線一節，已不足採；再被告於本院審理中或辯稱係民意代表商
    請渠至該處剪電纜線云云（見本院九十年二月八日訊問筆錄、三月二十七日審判
    筆錄），或辯稱渠因經過該處，怕電線走火，方剪該處電線云云（見本院九十年
    三月五日訊問筆錄），所辯先後不一，亦難遽採；參以該員工宿舍既係台灣省菸
    酒公賣局之員工宿舍，自有專人負責管理修繕該宿舍及其內電纜線是否已生危險
    而須另委由他人處理，衡情均無由被告自行至該處剪電纜線之理，是被告前揭所
    辯，顯係諉卸刑責之詞，斷無足採。此外，復有照片、相片影本、贓物認領保管
    單、失竊報告等件在卷可稽。本件事證明確，被告犯行堪以認定，應予依法論科
    。
三、查被告甲○○基於意圖為自己不法所有之概括犯意，先於八十九年九月十六日十
    四時五十分許，在台北市○○區○○街二十七巷十號旁，徒手竊取乙○○所有之
    木板六塊；再於同年十一月二日九、十時許，攜帶其所有客觀上足以危害人生命
    身體安全可供兇器使用之夾鉗一支及螺絲起子二支，至無人居住之台北市中正區
    ○○○路二段四巷七號及六巷三號等處台灣省菸酒公賣局員工宿舍，侵入其內以
    該夾鉗一支及螺絲起子二支剪斷電纜並竊取電纜線三條之所為，係犯刑法第三百
    二十條第一項之普通竊盜罪及刑法第三百二十一條第一項第三款之攜帶兇器竊盜
    罪。被告第一次所犯普通竊盜犯行，與第二次所犯攜帶兇器竊盜犯行，時間緊接
    ，觸犯構成要件相同之罪名，顯係基於概括之犯意反覆為之，為連續犯，應依刑
    法第五十六條之規定以一攜帶兇器竊盜罪論，並依法加重其刑。經查被告所為上
    揭普通竊盜及攜帶兇器竊盜之犯行固值非難，惟其動機、目的無非為將電纜線賣
    予廢料行；且其所竊取之財物，或為木板，或為電纜線，價值甚微，此情業據證
    人即被害人乙○○及丙○○於本院審理中證述明確，與一般通常情形之竊盜罪均
    竊取價值甚鉅之財物之狀況有別，而本罪之法定最輕本刑為六月以上有期徒刑，
    情輕而法重，在客觀上足以引起一般同情，本院基於衡平原則，認為處以法定最
    輕刑度尤嫌過重，是其犯罪之情狀顯堪憫恕，爰依刑法第五十九條之規定，酌減
    其刑二分之一，並依法先加後減。再被告行為後，刑法第四十一條業於九十年一
    月四日修正，同年月十日公布施行，並於同年月十二日生效，該條第一項修正為
    ：「犯最重本刑為五年以下有期徒刑以下之刑之罪，而受六個月以下有期徒刑或
    拘役之宣告，因身體、教育、職業、家庭之關係或其他正當事由，執行顯有困難
    者，得以一元以上三元以下折算一日，易科罰金。」，是被告犯罪後法律已有變
    更，依刑法第二條第一項前段之規定，應適用修正後之規定。爰審酌被告之素行
    、犯罪動機、目的、手段、竊得之財物僅係木材及電纜線，價值非鉅、被告之生
    活狀況、智識程度暨犯罪後之態度等一切情狀，認公訴人具體求刑之有期徒刑七
    月，猶嫌過重，爰量處如主文所示之刑，並諭知易科罰金之折算標準，以示懲儆
    。至扣案之竊盜工具一組（夾鉗一支及螺絲起子二支），為被告所有，業據被告
    供承在卷，復為供犯前揭加重竊盜罪所用之物，爰依刑法第三十八條第一項第二
    款之規定宣告沒收之。
據上論斷，應依刑事訴訟法第二百九十九條第一項前段，刑法第二條第一項前段、第
五十六條、第三百二十一條第一項第三款、第五十九條、第四十一條第一項前段、第
三十八條第一項第二款，罰金罰鍰提高標準條例第二條，判決如主文。
本案經檢察官吳建輝到庭執行職務。
中    華    民    國      九十      年       四      月      十三       日
                                      臺灣臺北地方法院刑事第四庭
                  法  官  黃  紹  紘
右正本證明與原本無異。
如不服本判決，應於判決送達後十日內，向本院提出上訴狀。
                                          書記官  劉  新  怡
中    華    民    國      九十      年       四      月      十三       日
附錄本案論罪科刑法條全文
刑法第三百二十一條
犯竊盜罪而有左列情形之一者，處六月以上五年以下有期徒刑：
一、於夜間侵入住宅或有人居住之建築物、船艦或隱匿其內而犯之者。
二、毀越門扇、牆垣或其他安全設備而犯之者。
三、攜帶兇器而犯之者。
四、結夥三人以上而犯之者。
五、乘火災、水災或其他災害之際而犯之者。
六、在車站或埠頭而犯之者。
前項之未遂犯罰之。


司法院資訊處製作；財團法人民間司法改革基金會備份。
